臺灣新竹地方法院刑事裁定
                                    110年度撤緩字第7號
聲   請   人  臺灣新竹地方檢察署檢察官
受   刑   人  楊楊良



上列聲請人因受刑人犯公共危險等案件（本院104年度交訴字第3
1號），聲請撤銷緩刑之宣告（110年度執聲字第51號），本院裁
定如下：
    主  文
本院一○四年度交訴字第三一號刑事判決對楊楊良所為緩刑伍年
之宣告撤銷。
    理  由
一、聲請意旨略以：
（一）上列受刑人楊楊良因犯不能安全駕駛致交通危險罪案件，
      經本院於民國105年1月18日以104年度交訴字第31號判決
      判處應執行有期徒刑2年，宣告緩刑5年，並應依本院104
      年度交附民字第62號和解內容履行，即應向被害人丘智羽
      以分期給付方式支付餘款新臺幣（下同）200萬元並匯入
      丘智羽指定之帳戶，於105年2月15日確定。
（二）本件業於105年3月23日以竹檢坤執則105執緩81字第00813
      1號函通知受刑人之住居所等址，應依本案判決所示之和
      解內容履行。惟被害人於110年1月11日具狀向臺灣新竹地
      方檢察署檢察官表示受刑人未依判決所示和解內容向被害
      人支付賠償，並檢附相關資料請求檢察官向法院聲請撤銷
      其緩刑宣告，有上開臺灣新竹地方檢察署通知函文、送達
      證書等資料可供審酌。
（三）經查，宣告緩刑之意旨乃在給予受刑人惕勵自新之機會，
      故暫不執行所宣告之法定徒刑，受刑人上開所為，顯係未
      能恪遵判決意旨履行負擔於後，顯已違反前開規定之情節
      重大，足認對受刑人宣告緩刑，難收預期效果，因而有執
      行刑罰之必要，已合於刑法第75條之1第1項第4款所定撤
      銷緩刑宣告之原因，爰依刑事訴訟法第476條之規定聲請
      撤銷緩刑等語。
二、按緩刑宣告，得斟酌情形，命犯罪行為人向被害人支付相當
    數額之財產或非財產上之損害賠償；又受緩刑之宣告，而有
    違反刑法第74條第2項第1款至第8款所定負擔情節重大者，
    足認原宣告之緩刑難收其預期效果，而有執行刑罰之必要者
    ，得撤銷緩刑之宣告，刑法第74條第2項第3款、第75條之1
    第1項第4款分別定有明文。
三、經查：
（一）受刑人楊楊良因公共危險等案件，前經本院於105年1月18
      日以104年度交訴字第31號判決判處有期徒刑1年7月、1年
      ，應執行有期徒刑2年，同時宣告緩刑5年，並應依本院10
      4年度交附民字第62號和解內容履行，於105年2月15日確
      定，緩刑期間自105年2月15日至110年2月14日等情，有上
      開案號之刑事判決書及臺灣高等法院被告前案紀錄表各1
      份在卷可稽。
（二）該案確定移送執行後，經臺灣新竹地方檢察署檢察官於10
      5年3月23日以竹檢坤執則105執緩81字第008131號函通知
      受刑人應於105年1月7日起至106年11月30日止，按本院10
      4年度交附民字第62號和解內容，按期支付和解金額餘款
      共200萬元，至清償完畢為止，該署送達通知函至受刑人
      位於新竹市○區○○里00鄰○○路000巷00弄0號及新竹市○○區○
      ○○街0號之住居所通知執行，因未獲會晤本人，亦無受領
      文書之同居人或受僱人，分別於105年3月30日寄存於南門
      派出所及於105年3月29日寄存於新竹市警察局第三分局中
      華派出所為寄存送達；惟被害人家屬丘智羽於110年1月11
      日具狀陳稱受刑人楊楊良未遵期於106年11月11日前依約
      分期給付和解金額餘款200萬元至被害人家屬丘智羽指定
      之帳戶，經被害人家屬丘智羽數次提醒通知，目前仍有72
      萬5000元尚未給付等情，有臺灣新竹地方檢察署檢察官10
      5年執緩字第81號執行附條件緩刑案件通知書1份、臺灣新
      竹地方檢察署105年3月23日竹檢坤執則105執緩81字第008
      131號函1份暨送達證書2份、被害人家屬丘智羽110年1月1
      1日刑事陳報狀1份及檢附之華南商業銀行竹科分行活期儲
      蓄存款存摺封面暨交易明細影本3紙在卷可憑。
（三）嗣經本院傳喚受刑人及被害人家屬到庭，受刑人於110年1
      月27日到庭，表示其對於被害人家屬具狀稱其尚有72萬50
      00元未給付、對於緩刑被撤銷均沒有意見，其願意給付和
      解金，惟剩下的錢需要一年至一年半給付，然當庭詢問被
      害人家屬意見，被害人家屬表示希望撤銷受刑人緩刑，對
      於緩刑即將期滿其瞭解等情，有本院110年1月27日訊問筆
      錄1份在卷可參。
（四）則本院審酌受刑人前因故意犯罪受有期徒刑以上刑之宣告
      ，執行完畢或赦免後，5年以內未曾因故意犯罪受有期徒
      刑以上刑之宣告，並與被害人家屬達成和解等情，方依刑
      法第74條第1項第2款、第2項第3款諭知緩刑宣告，並定其
      緩刑期間內之負擔，足見上開財產上之損害賠償為法院對
      於受刑人宣告緩刑之重要參考，則其嗣後違背誠信，悔棄
      對被害人家屬之承諾，其應履行和解內容之期限即106年1
      1月迄今已3年餘，遽仍尚有72萬5000元之和解金額未給付
      ，影響被害人家屬之權益甚鉅，且無視本院判決給予緩刑
      宣告時所併諭知之緩刑負擔，是受刑人違反之情節乃屬重
      大，從而，本院認上開判決對受刑人之緩刑宣告確難收其
      預期效果，而有執行所宣告刑罰之必要，是聲請人聲請本
      院撤銷受刑人所受之緩刑宣告，核無不合，應予准許。
四、爰依刑事訴訟法第476條，裁定如主文。
中　　華　　民　　國　　110　　年　　 1　  月　  29   日
                  刑事第八庭    法　官  林哲瑜 
以上正本證明與原本無異。　　　　　　　　　
如不服本裁定，應於裁定送達後5日內向本院提出抗告狀。
中　　華　　民　　國　　110 　年　　2 　　月　　3 　　日
                                書記官  曾柏方